【裁判字號】    89,上易,3497
【裁判日期】    900227
【裁判案由】    竊盜
【裁判全文】
臺灣高等法院刑事判決                          八十九年度上易字第三四九七號
    上  訴  人
    即  被  告  甲○○
右上訴人因竊盜案件，不服臺灣板橋地方法院八十九年度易緝字第一０七號，中華民
國八十九年七月十一日第一審判決（起訴案號：臺灣板橋地方法院檢察署八十四年度
偵字第二九五四號）提起上訴，本院判決如左：
    主  文
上訴駁回。
    理  由
一、本案經本院審理結果，認第一審判決認定被告犯刑法第三百二十條第一項之竊盜
    罪，而判處被告有期徒刑八月。其認事用法及量刑均無不當，應予維持，並引用
    第一審判決書記載之事實、證據及理由。
二、上訴意旨仍否認有竊盜行為。
三、惟查：
  (一)、被告於八十四年二月二日凌晨二時許，以向其朋友借得車牌號碼ＦＦ—０九一
      一號（原審誤載為ＦＦ─九０一號）自用小客車之鑰匙，竊取停放在台北縣蘆
      洲市○○街四十六巷口，鴻純小客車租賃有限公司所有並出租予乙○○使用之
車牌號碼ＧＧ─一一九二號自用小客車之事實，業據被告於警方第二次訊問時
      及偵查中自白，其於警訊時供稱「於八十四年二月二日凌晨二時許，在蘆洲市
      ○○街四十六巷口，竊取ＧＧ─一一九二號自小客，以同廠牌同型之自小客車
      鑰匙竊取該車，因為我向朋友借他所承租之ＦＦ—０九一一號自小客車與人發
      生車禍沒有錢修車，所以才利用該ＦＦ─０九一一號自小客之車鑰匙來竊取同
      廠牌裕隆一六００西西之自小客車，原本想將該竊取之車號ＧＧ─一一九二號
      自小客車販售出去，但沒入敢買，一直找不到買主，直到失車之被害人乙○○
      利用其失竊之呼叫器找車，所以才想到向被害人取得連繫勒索被害人之錢財」
      （參偵查卷第五頁），於偵查中供稱「是的，在八十四年二月二日在蘆洲長安
      街偷一部自用車，我用複製鑰匙開動鴻純小客車」（參偵查卷第十五頁），核
      與被害人乙○○指訴相符，並有台北縣警察局受理民眾報案紀錄簿影本、贓物
      認領保管單、車籍作業系統─查詢認可資料各一紙在卷可按。
  (二)、雖被告於原審審理時改稱係「阿泰」「阿彬」二人所竊取，非伊所竊取，「吳
      國彬五十八年次」云云。惟查，被告此部分所為之辯稱，業據原審於理由欄內
      詳予指駁（參原審理由欄一所述），被告上訴意旨猶指摘原審未詳予調查「阿
      泰」「阿彬」二人，即屬卸責之詞，不足採信。
四、綜上所述，本案被告罪證明確，原審依調查證據所得，綜理全案之辯論意旨，而
    為有罪之諭知，復斟酌刑法第五十七條所定各項犯罪情狀，為適當之量刑，並無
    違誤之處，上訴意旨所辯要無理由，應駁回其上訴。
五、被告經合法傳喚，無正當理由不到庭，爰不待其陳述，逕行判決。
據上論斷，應依刑事訴訟法第三百六十八條、第三百七十一條判決如主文。
本案經檢察官郭啟東到庭執行職務。
中      華      民      國      九十      年     二     月    二十七    日
                              臺灣高等法院刑事第二十一庭
                                  審判長法  官  葉  騰  瑞
                                        法  官  莊  明  彰
                                        法  官  黃  國  忠
右正本證明與原本無異。
不得上訴。
                                        書記官  劉  貞  達
中      華      民      國      九十      年      三      月     二     日


司法院資訊處製作；財團法人民間司法改革基金會備份。
